【裁判字號】    98,訴緝,89
【裁判日期】    980526
【裁判案由】    毒品危害防制條例
【裁判全文】
臺灣臺北地方法院刑事判決              98年度訴緝字第89號
公  訴  人  臺灣臺北地方法院檢察署檢察官
被      告  甲○○
                    （另案在臺灣臺北監獄執行中）
上列被告因違反毒品危害防制條例案件，經檢察官提起公訴（九
十七年度毒偵字第六五九號），被告於準備程序中先就被訴事實
為有罪之陳述，經本院告以簡式審判之旨，並聽取當事人之意見
後，本院合議庭裁定行簡式審判程序，判決如下：
    主  文
甲○○施用第一級毒品，累犯，處有期徒刑拾壹月。
    事  實
一、甲○○前於(一)民國八十八年間，因施用毒品而違反毒品危害
    防制條例案件，經本院以八十八年度毒聲字第一○九一號裁
    定送觀察、勒戒後，認有繼續施用毒品之傾向，再經本院以
    八十八年度毒聲字第一三一六號裁定令入戒治處所施以強制
    戒治，嗣經本院以八十八年度毒聲字第二八二七號裁定停止
    戒治，所餘戒治期間付保護管束後，再經本院以八十九年度
    毒聲字第七八九號裁定撤銷停止戒治令入戒治處所施以強制
    戒治，於九十年三月二十一日執行完畢出所，並經臺灣臺北
    地方法院檢察署（下稱臺北地檢署）檢察官以九十年度戒毒
    偵字第九一號不起訴處分書為不起訴處分確定；又於(二)九十
    二年間，因施用毒品而違反毒品危害防制條例案件，經本院
    以九十二年度訴字第一五七○號刑事判決，判處有期徒刑十
    一月確定；復於(三)九十三年間，因竊盜案件，經本院以九十
    二年度易字第二○九七號刑事判決，判處有期徒刑一年一月
    確定，上開(二)(三)二罪嗣經本院以九十三年度聲字第一○四二
    號裁定應執行有期徒刑一年十一月確定；再於(四)九十三年間
    ，因竊盜案件，經本院以九十三年度易字第一一九一號刑事
    判決，判處有期徒刑十月確定，並與上開(二)(三)二罪接續執行
    ，於九十五年十二月二十日縮短刑期假釋出監，九十六年四
    月八日假釋期滿未經撤銷視為執行完畢。
二、甲○○基於施用第一級毒品海洛因之犯意，於九十六年十一
    月八日中午某時，在其位於臺北市○○區○○路二段三二三
    號四樓住處，以將海洛因滲水溶解後注入注射針筒施打之方
    式，施用海洛因一次。嗣於九十六年十一月九日十六時三十
    分許，在上址住處，為警持本院核發之搜索票執行搜索時，
    經其自願性同意接受調查，經警採集其尿液送驗發現呈嗎啡
    類陽性反應，始悉上情。
三、案經臺北市政府警察局大安分局報告臺北地檢署檢察官偵查
    起訴。
    理  由
一、證據之認定：
    上開事實二之部分，有被告甲○○於上述時、地為警查獲，
    經警採集其尿液送臺灣尖端先進生技醫藥股份有限公司以酵
    素免疫分析法初步檢驗及氣相層析質譜儀法確認檢驗，結果
    發現有嗎啡、可待因陽性反應之濫用藥物檢驗報告一附卷足
    憑（偵卷第九頁參照），且被告亦於本院九十八年五月十八
    日審理時供承不諱（本院當日審判筆錄參照），是依上開濫
    用藥物檢驗報告一紙等補強證據已足資擔保被告於本院審理
    中所為之上開任意性自白具有相當程度之真實性，而得確信
    被告前述自白之犯罪事實確屬真實，從而依刑事訴訟法第一
    百五十六條第一項及同條第二項規定，自得依被告上述自白
    及該補強證據認定被告確有為上述施用海洛因一次之犯行，
    本件事證明確，被告犯行堪以認定。
二、論罪科刑之法律適用：
  (一)按海洛因為毒品危害防制條例第二條第二項第一款所列管之
    第一級毒品，是核被告甲○○所為，係犯毒品危害防制條例
    第十條第一項之施用第一級毒品罪。其施用第一級毒品海洛
    因前、後分別持有第一級毒品海洛因之低度行為，均應為施
    用之高度行為所吸收，不另論罪。
  (二)查被告有如事實一所載之犯罪科刑執行情形，有臺灣高等法
    院被告全國前案紀錄表及被告所犯上開案件之判決書、裁定
    書各乙份在卷可稽，其前受有期徒刑執行完畢，於五年以內
    故意再犯本件有期徒刑以上之罪，為累犯，應依刑法第四十
    七條第一項之規定，加重其刑。
  (三)爰審酌被告於毒品危害防制條例公布生效後，曾經本院裁定
    送觀察、勒戒及強制戒治，且亦已曾因施用毒品而違反毒品
    危害防制條例案件，經本院判刑確定，此有臺灣高等法院被
    告前案紀錄表一份附卷可稽，卻未能把握自新機會，徹底戒
    除施用毒品之惡習，仍再施用足以導致人體機能發生依賴性
    、成癮性及抗藥性等障礙之第一級毒品海洛因，惟念其施用
    毒品乃戕害自身身心健康，尚未危及他人，及犯罪後坦承犯
    行，態度尚稱良好，兼衡其犯罪動機、手段、施用毒品之次
    數等一切情狀，量處如主文所示之刑。
據上論斷，應依刑事訴訟法第二百七十三條之一第一項、第二百
九十九條第一項前段，毒品危害防制條例第十條第一項，刑法第
十一條前段、第四十七條第一項，判決如主文。
本案經檢察官廖先志到庭執行職務。
中    華    民    國    98    年    5     月    26    日
                  刑事第九庭審判長法  官  張詩芸
以上正本證明與原本無異。
如不服本判決應於收受送達後10日內向本院提出上訴書狀，並應
敘述具體理由；其未敘述上訴理由者，應於上訴期間屆滿後20日
內向本院補提理由書（均須按他造當事人之人數附繕）「切勿逕
送上級法院」。
                                 書記官  顏淑華
中    華    民    國    98    年    5     月    26    日
附錄本案論罪科刑法條全文
毒品危害防制條例第十條
施用第一級毒品者，處六月以上五年以下有期徒刑。
施用第二級毒品者，處三年以下有期徒刑。


司法院資訊處製作；財團法人民間司法改革基金會備份。
